【裁判字號】    98,抗,48
【裁判日期】    980325
【裁判案由】    拍賣抵押物
【裁判全文】
臺灣臺中地方法院民事裁定                98年度抗字第48號
抗  告  人  丁○○
            乙○○○
            丙○○○
相  對  人  彰化商業銀行股份有限公司
法定代理人  甲○○
上列當事人間聲請拍賣抵押物事件，抗告人對於中華民國97年12
月15日本院97年度拍字第1250號所為裁定提起抗告，本院合議庭
裁定如下：
    主  文
抗告駁回。
抗告程序費用新台幣壹仟元由抗告人連帶負擔。
    理  由
一、按民法第873 條第1 項規定，抵押權人於債權已屆清償期而
    未受清償者，得聲請法院拍賣抵押物，就其賣得價金而受清
    償。抵押權人依此項規定聲請拍賣抵押物，屬非訟事件，法
    院所為准駁之裁定，對於債權、抵押權存否及抵押權標的物
    範圍等均無實體確定效力。故祗須其抵押權已經依法登記，
    且債權已屆清償期而未受清償，法院即應依登記內容為准許
    拍賣抵押物之裁定。
二、本件相對人主張：抗告人丁○○、乙○○○、丙○○○於民
    國87年2 月2 日，以其所有如原裁定附表一所示不動產，為
    訴外人貿田興工業股份有限公司向相對人借款之擔保，設定
    新台幣（下同）96,000,000元之最高限額抵押權，並經登記
    在案。嗣債務人貿田興工業股份有限公司自88年4 月22日起
    陸續向聲請人借款23筆，其借款金額、借款起訖期間、利息
    及違約金起算日，如原裁定附表二所示，應按月繳納本息，
    如一次未履行，即喪失期限利益，詎債務人貿田興工業股份
    有限公司自97年7 月6 日即未繳納本息，應視同全部到期，
    計尚欠本金66,684,977元及利息、違約金等，為此聲請拍賣
    抵押物，業據提出抵押權設定契約書、他項權利證明書、其
    他約定事項、建物、土地登記謄本、本票、借據、增補借據
    、催告函等影本為證，原裁定就相對人之拍賣抵押物之聲請
    全部予以准許。
三、抗告意旨略以：如原裁定附表一所示之台中縣太平市○○段
    39、40、41、42建號建物，於921 地震已全部滅失而不存在
    ，後由訴外人林芳宗於原址重新建造目前之建物鋼架鐵皮屋
    。故目前之建物鋼架鐵皮屋，應不屬原抵押權設定範圍內，
    請求將原裁定關於建物部分廢棄，駁回相對人此部分之聲請
    云云。
四、經查：按原裁定法院係依地政機關97年10月7 日、同年8 月
    7 日核發之土地、建物登記簿謄本所載系爭抵押權之內容及
    不動產標示而為裁定，抗告人所稱原建物滅失等情，既未經
    登記，則原裁定法院對於建物部分之抵押權有無消滅或其抵
    押權標的物範圍有無變更，自無從為形式上之審查。原裁定
    法院因而准予拍賣抵押物之裁定，於法並無不合。抗告論旨
    ，仍執陳詞指摘原裁定不當，聲明廢棄，非有理由，應予駁
    回。
五、另按對於非訟事件，依法應由關係人負擔費用者，法院裁定
    命關係人負擔時，應一併確定其數額，亦為非訟事件法第24
    條第1 項所明定，而本件抗告程序費用額，審核卷附證物後
    確定為如主文第2 項所示金額，併此敘明。
六、結論：本件抗告為無理由，爰依非訟事件法第46條、第21條
    第2 項、第23條、第24條第1 項，民事訴訟法第495 條之1
    第1 項、第449 條第1 項、第85條第2項，裁定如主文。
中    華    民    國    98    年    3     月    25    日
                  民事第四庭    審判長法  官  王銘
                                      法  官  呂麗玉
                                      法  官  郭佳瑛
以上正本係照原本作成。
如不服本裁定，僅得於收受本裁定正本送達後10日內，以適用法
規顯有錯誤為理由，向本院提出再抗告狀，（須附繕本一份及繳
納再抗告裁判費新台幣1,000元），經本院許可後始可再抗告，
前項許可以原裁定所涉及法律見解具有原則上重要性者為限。
中    華    民    國    98    年    3     月    25    日
                                      書記官  黃鴻鑑


司法院資訊處製作；財團法人民間司法改革基金會備份。
